---
title: 'Solucionario: PL3'
author: 'Jefes de práctica: Alexander Benites, Chiara Zamora y Airám Bello'
date: "Ciclo 2023-2"
subtitle: 'Curso: POL304 - Estadística para el análisis político 2'
output:
  html_document: default
  pdf_document: default
---

Cargamos los datos:

```{r}
library(summarytools)
library(kableExtra)
library(rio)
library(magrittr)
library(margins)
```


```{r}
data = import("https://github.com/Alexanderbenit7/EAP2_2023-2/raw/main/data/data_2021_voting_final.xlsx")

#Formato:
data$PRIOR = factor(data$PRIOR, levels = c(0,1), labels = c("NoPriorizado","Priorizado"))
data$PC_VICT = factor(data$PC_VICT, levels = c(0,1), labels = c("No","Yes"))

str(data)
```


### 1. Pregunta 1. Responda a lo siguiente:

1.1. ¿Cual es la probabilidad de que Pedro Castillo haya ganado en un distrito priorizado (con una tasa de personas mayores a 80 años por encima del promedio)

1.2. ¿Cuál es el valor del odds (De que sea priorizado/De que NO sea priorizado)

PC_VICT: Distrito en el que ganó Pedro Castillo
PRIOR: Distrito con una tasa de personas mayores a 80 años por encima del promedio global

```{r}
dep=data$PC_VICT # a la fila
ind=data$PRIOR # a la columna

dataPRIORTable=table(dep,ind,dnn = c('PC','PRIOR'))

### suma por columna
addmargins(dataPRIORTable,margin = 1)%>%
    kable(caption = "Tabla de Contingencia: 'Priorizado' y 'Victoria PC'")%>%
    kableExtra::kable_styling(full_width = F)
```

```{r}
#Valor de probabilidad:
ProbPC_Prior=dataPRIORTable[2,2]/sum(dataPRIORTable[,2])
MASS::fractions(ProbPC_Prior)
ProbPC_Prior

#Valor del ODDS:

ODDSPC_Prior=dataPRIORTable[2,2]/dataPRIORTable[1,2]
MASS::fractions(ODDSPC_Prior)
ODDSPC_Prior
```

*Respuesta: 0.819 y 4.52*


### 2. Pregunta 2. Construya un modelo que responda a la siguiente hipotesis:

H: La victoria de Castillo en los distritos se explica por la tasa de personas que se identifican como indígenas (TASA_INDIGENA), la tasa de personas que no saben leer ni escribir (TASA_NOLEER) y si el distrito es uno priorizado (PRIOR).

```{r}
### No se olviden de declara la semilla
set.seed(2023)

### first hypothesis
h3=formula(PC_VICT ~ PRIOR + TASA_INDIGENA + TASA_NOLEER)

#regression
rlog3=glm(h3, data=data,family = binomial)

#results
summary(rlog3)
```

*Respuesta: Todas las variables son estadísticamente significativas y con un sentido positivo.*


### 3. Pregunta 3. ¿Cual es el impacto promedio de la variable TASA_INDIGENA en la probabilidad de que Pedro Castillo gane en un distrito?

```{r}
marginalsData=summary(margins(rlog3)) 
marginalsData%>% kable(caption = "Efectos Marginales Promedio (AME)- Modelo III") %>%kableExtra::kable_styling(full_width = T)
```

```{r}
library(ggplot2)
base= ggplot(marginalsData,aes(x=factor, y=AME)) + geom_point()
base +  geom_errorbar(aes(ymin=lower, ymax=upper))
```

*Respuesta: El aumento de un punto en la variable TASA_INDIGENA aumenta la probabilidad en 0.538*


